【裁判字號】    92,裁,1413
【裁判日期】    921009
【裁判案由】    營業稅
【裁判全文】
最  高  行  政  法  院  裁  定                  九十二年度裁字第一四一三號
    上  訴  人  甲○○○○○○.
    被 上訴 人  財政部高雄市國稅局（承受高雄市稅捐稽徵處業務）
    代  表  人  乙○○
右當事人間因營業稅事件，上訴人對於中華民國九十一年七月三十日臺北高等行政法
院九十一年度訴字第二二五號判決，提起上訴，本院裁定如左：
    主  文
上訴駁回。
上訴審訴訟費用由上訴人負擔。
    理  由
一、按當事人依行政訴訟法第二百四十三條第一項規定，以高等行政法院判決有不適
    用法規或適用法規不當為上訴最高行政法院之理由時，其上訴狀或理由書應有具
    體之指摘，並揭示該法規之條項或其內容。若係成文法以外之法則，應揭示該法
    則之意旨。倘為司法院解釋、或本院之判例，則應揭示該判解之字號或其內容。
    上訴狀或理由書如未依此項方法表明者，即難認為已對高等行政法院判決之違背
    法令有具體之指摘，其上訴自難認為合法。
二、本件上訴意旨略謂：證人蘇建誠於警訊筆錄中供稱金玫瑰ＫＴＶ酒店之負責人有
    上訴人、康賜明及羅政輝三人，又依承攬工程款項轉讓讓渡經營權利書中之記載
    ，甲方同意讓渡金玫瑰 KTV酒店經營權予乙方代表兩人，即上訴人與康賜明，而
    與本案有關尚未確定之刑事判決（臺灣高等法院高雄分院八十九年度少連上訴字
    第七號刑事判決），亦認定該酒店之負責人為上訴人與康賜明二人，被上訴人未
    盡調查之責，即認上訴人為該酒店之負責人並予補徵營業稅暨科罰鍰，其課徵對
    象即非正確，原審對此亦未查證，有判決理由矛盾之違法。且前揭刑事案件迄未
    判決確定，上訴人於該案中應予無罪推定，原審率以該未確定之判決作為本件論
    斷之依據，此與採證法則亦有不符等語。
三、查本件原處分書列載受處分人為「金玫瑰ＫＴＶ酒店，負責人傅英一、康賜明」
    ，嗣傅英一與康賜明均申請復查，被上訴人於作成復查決定書時仍列載「申請人
    金玫瑰ＫＴＶ酒店，負責人（代表人）傅英一、康賜明」，惟僅傅英一對復查決
    定不服，提起訴願，並進而提起行政訴訟，故原判決列傅英一為金玫瑰ＫＴＶ酒
    店之負責人，尚無不合。上訴意旨係對原審取捨證據、認定事實之職權行使，指
    摘其為不當，難認為對原判決之如何違背法令已有具體之指摘，依首揭說明，其
    上訴為不合法，應予駁回。
四、依行政訴訟法第二百四十九條第一項前段、第一百零四條、民事訴訟法第九十五
    條、第七十八條，裁定如主文。
中    華    民    國    九十二      年      十        月      九        日
                    最 高 行 政 法 院  第 五 庭
                                審 判 長 法  官      徐  樹  海
                                         法  官      廖  宏  明
                                         法  官      鄭  淑  貞
                                         法  官      林  家  惠
                                         法  官      林  茂  權
右  正  本  證  明  與  原  本  無  異
                                         法院書記官  阮  桂  芬
中    華    民    國    九十二      年      十        月      九        日


司法院資訊處製作；財團法人民間司法改革基金會備份。
